pt-BR: Casa e jardim > Decoração > Fontes e lagos: Acessórios para fontes e lagos; Fontes artificiais; Lagos
zh-CN: 家居与园艺 > 装饰 > 喷泉/池塘: 喷泉/池塘配件; 喷泉/瀑布; 池塘
sv: Hem och trädgård > Dekor > Fontäner och dammar: Tillbehör till fontäner och dammar; Fontäner och vattenfall; Dammar
en: Home & Garden > Decor > Fountains & Ponds: Fountain & Pond Accessories; Fountains & Waterfalls; Ponds
nl: Huis en tuin > Decoratie > Fonteinen en vijvers: Accessoires voor fonteinen en vijvers; Fonteinen en watervallen; Vijvers
es: Casa y jardín > Decoración > Fuentes y estanques: Accesorios para estanques y fuentes; Fuentes y cascadas; Estanques
lt-LT: Namai ir sodas > Dekoras > Fontanai ir tvenkiniai: Fontanų ir tvenkinių priedai; Fontanai ir kriokliai; Tvenkiniai
fr: Maison et jardin > Décorations > Fontaines et bassins: Accessoires pour fontaines et bassins; Fontaines et cascades; Bassins
zh-TW: 居家和庭園 > 裝飾用品 > 噴泉和水池: 水池噴泉配件; 噴泉和瀑布; 水池
cs: Dům a zahrada > Bytové doplňky a dekorace > Fontány a jezírka: Doplňky k fontánám a jezírkům; Zahradní fontány a vodopády; Jezírka
it: Casa e giardino > Arredo > Fontane e laghetti: Accessori fontane e laghetti; Fontane e cascate ornamentali; Laghetti
de: Heim & Garten > Dekoration > Brunnen & Teiche: Brunnen- & Teichzubehör; Brunnen & Wasserfälle; Teiche
ro-RO: Casă și grădină > Decorațiuni > Fântâni și iazuri: Accesorii pentru fântâni și iazuri; Fântâni și cascade; Iazuri
ru: Дом и сад > Декор > Фонтаны и пруды: Аксессуары для фонтанов и прудов; Фонтаны и водопады; Пруды
el: Σπίτι & κήπος > Διακόσμηση > Σιντριβάνια & λίμνες: Αξεσουάρ για σιντριβάνια και λίμνες; Σιντριβάνια & καταρράκτες; Λιμνούλες
da: Hjem og have > Indretning > Fontæner og damme: Fontæne og dam – tilbehør; Fontæner; Damme
pt-PT: Casa e jardim > Decoração > Fontes e lagos: Acessórios de fontes e lagos; Fontes e cascatas; Lagos
ko: 가정/원예 용품 > 실내 장식 > 분수/연못: 분수/연못 부대용품; 분수/폭포; 연못
hu: Otthon és kert > Dekoráció > Szökőkutak és tavak: Szökőkút- és tókiegészítők; Szökőkutak és vízesések; Tavak
vi: Nhà và vườn > Trang trí > Đài phun nước và ao hồ: Tiểu cảnh đài phun nước & ao; Đài phun nước và thác nước; Ao
bg-BG: Дом и градина > Декорация > Фонтани и езера: Аксесоари за фонтани и езера; Фонтани и водопади; Езера
pl: Dom i ogród > Ozdoby > Fontanny i stawy: Akcesoria do fontann i stawów; Fontanny i wodospady; Stawy
nb: Hjem og hage > Dekor > Fontener og dammer: Tilbehør til fontener og dammer; Fontener og fosser; Dammer
hr-HR: Dom i vrt > Dekoracije > Fontane i jezerca: Dodaci za fontane i jezerca; Fontane i vodopadi; Jezerca
ja: ホーム・ガーデン > インテリア・エクステリア > 噴水・池: 噴水・池関連用品; 噴水・滝; 池
th: บ้านและสวน > ของประดับตกแต่ง > น้ำพุและสระน้ำ: อุปกรณ์น้ำพุและบ่อน้ำ; น้ำพุและน้ำตก; สระน้ำ
sk-SK: Dom a záhrada > Dekorácie > Fontány a jazierka: Príslušenstvo pre fontány a jazierka; Fontány a vodopády; Jazierka
fi: Koti ja puutarha > Koristeet > Suihkulähteet ja lammet: Suihkulähteiden ja lampien lisätarvikkeet; Lähteet ja vesiputoukset; Lammet
sl-SI: Dom in vrt > Dekoracija > Fontane in ribniki: Dodatki za fontane in ribnike; Fontane in slapovi; Ribniki
tr: Ev ve Bahçe > Dekor > Fıskiyeler ve Havuzlar: Fıskiye ve Havuz Aksesuarları; Fıskiyeler ve Şelaleler; Süs Havuzları